臺灣高等法院臺南分院刑事裁定　　　　　 96年度抗字第391號
抗　告　人
即聲請人　　甲○○
上列抗告人因聲請再審案件，不服臺灣臺南地方法院中華民國96
年10月8日裁定（96年度聲再字第16號），提起抗告，本院裁定
如下：
    主  文
抗告駁回。
    理  由
一、本件抗告意旨略以：(一)聲請再審是要調查民國94年度9月6日
    之保護令上印章調查偽造文書及民事法官有人事官連貪污，
    才發出保護令陷害被告甲○○。(二)為台灣高等法院調出被告
    甲○○傷害證明後，於駁回臺南地方法院之判決，為被告甲
    ○○不得再上訴第三審法院，被告甲○○有保護令有利證據
    再提出抗告審。特提出新事證，以期重審而謀求救濟，原審
    即有被告暴力言詞之錄音帶一捲、CD一捲，以及殺害證明，
    為臺南地方法院重新再審調查。亦得為受判決之利益聲請台
    南地方法院為重新再審之案件。(三)再為第四百二十九條，聲
    請再審，應以再審抗告書狀敘述理由，附具原判決之繕本及
    證據提出於管轄法院為之，乃冒瀆呈陳聲請狀，懇請能重新
    調查審理，俾保被告之權益，而免冤抑云云。
二、原裁定略以：(一)按聲請再審，由判決之原審法院管轄。刑事
    訴訟法第四百二十六條第一項定有明文。又再審制度係為救
    濟確定判決之事實認定錯誤而設，倘係第三審判決確定者，
    再審程序，除有刑事訴訟法第四百二十條第一項第五款情形
    之原因，例外由第三審法院管轄外，原則上均由最後審理事
    實之第二審法院管轄，於開始再審之裁定確定後，依同法第
    四百三十六條之規定，第二審法院應依其第二審之通常程序
    更為審判，亦即回復前審不服第一審判決而提起第二審上訴
    時之程序。最高法院八十九年度台上字第四五三九號判決可
    資參照。(二)從而，本件聲請人即受判決人甲○○再審之聲請
    ，依上述說明即應向最後審理事實之第二審法院為之，其誤
    向本院提出再審之聲請，乃程序違背規定，而不應准許。
三、經查：抗告人所涉家庭暴力防治法案件之最後審理事實之第
    二審法院係本院，又聲請再審係由判決之原審法院管轄，已
    如前述，抗告人聲請再審自應由本院管轄，抗告人向原審法
    院（即台灣台南地方法院）聲請再審，自屬程序違背規定，
    原審法院裁定駁回，於法有據。又本件抗告人甲○○雖對原
    審法院於九十六年十月八日所為之九十六年度聲再字第十六
    號裁定聲明不服，並提起抗告，然於理由中並未指明原裁定
    於法有何違誤，仍執原聲請再審理由提起抗告，其抗告並無
    理由，應予駁回。至抗告人於抗告狀中所述之聲請再審事由
    ，如前述依法應另向本院提起再審之聲請，併此敘明。
四、據上論斷，應依刑事訴訟法第412條裁定如主文。
中　　華　　民　　國　　96　　年　　11　　月　　29　　日
                  刑事第四庭    審判長法　官 吳志誠
                                      法　官 陳珍如
                                      法　官 羅心芳
以上正本證明與原本無異。
不得再抗告。
　　　　　　　　　　　　　　　　　　　書記官 蔡振豐
中　　華　　民　　國　　96　　年　　11　　月　　29　　日
